臺灣雲林地方法院刑事裁定
111年度聲字第434號
聲  請  人  臺灣雲林地方檢察署檢察官
受  刑  人  林義英




上列聲請人因受刑人數罪併罰有二裁判以上，聲請定其應執行之
刑（111 年度執字第934 號），本院裁定如下：
    主  文
林義英所犯如附表所示之罪刑，應執行有期徒刑拾肆年陸月。
    理  由
一、聲請意旨略以：受刑人林義英因犯妨害自由等案件，先後經
    判決確定（如附表），符合數罪併罰之要件，應依刑法第53
    條及第51條第5款之規定，聲請定其應執行之刑，爰依刑事
    訴訟法第477條第1 項規定聲請裁定等語。
二、依刑法第53條及第54條應依刑法第51條第5款至第7款之規定
    ，定其應執行之刑者，由該案犯罪事實最後判決之法院之檢
    察官，聲請該法院裁定之。又裁判確定前犯數罪者，併合處
    罰之。但有下列情形之一者，不在此限：一、得易科罰金之
    罪與不得易科罰金之罪。二、得易科罰金之罪與不得易服社
    會勞動之罪。三、得易服社會勞動之罪與不得易科罰金之罪
    。四、得易服社會勞動之罪與不得易服社會勞動之罪。前項
    但書情形，受刑人請求檢察官聲請定應執行刑者，依第51條
    規定定之，刑事訴訟法第477條第1項、刑法第50條分別定有
    明文。又法律上屬於自由裁量之事項，有其外部性界限及內
    部性界限，並非概無拘束。依據法律之具體規定，法院應在
    其範圍內選擇為適當之裁判者，為外部性界限；而法院為裁
    判時，應考量法律之目的，及法律秩序之理念所在者，為內
    部性界限。法院為裁判時，二者均不得有所踰越（最高法院
    80年度台非字第473號判決意旨參照）。至於數罪併罰中之
    一罪，依刑法規定得易科罰金，若因與不得易科之他罪併合
    處罰結果而不得易科罰金時，原可易科部分所處之刑，自亦
    無庸為易科折算標準之記載（司法院釋字第144號解釋意旨
    參照）。
三、經查：受刑人因犯如附表所示之罪，先後經最高法院、臺灣
    高等法院臺中分院及本院判處如附表所示之刑，並均確定在
    案。而其中附表編號１、５所示之罪係得易科罰金，附表編號
    ２至４所示之罪則不得易科罰金，原屬刑法第50條第1項但書
    第1款不得併合處罰之情形，然既經受刑人請求檢察官向法
    院聲請定應執行刑，有臺灣雲林地方檢察署刑法第50條第1
    項但書案件是否請求定應執行刑調查表1紙附卷可憑，是聲
    請人依刑法第50條第2項規定，聲請就附表所示各罪刑定其
    應執行之刑，於法並無不合。又受刑人所犯如附表編號２之
    各罪，經臺灣彰化地方法院以110年度訴字第174號裁判定應
    執行有期徒刑8年6月，並經臺灣高等法院臺中分院以110年
    度上訴字第1538號判決、最高法院以111 年度台上字第1704
    號判決駁回上訴而確定；附表編號３之各罪，經本院以110年
    度訴字第373號、第447號裁判定應執行有期徒刑5年10月確
    定；附表編號５之各罪，經本院以110年度重訴字第9號裁判
    定應執行有期徒刑7月確定，依上開最高法院裁判意旨，本
    院應受裁量權內部界限及外部界限之拘束。又本院審酌被告
    陳稱：對於本案檢察官聲請定應執行之刑，沒有意見等語，
    此有本院111 年6 月11日陳述意見調查表在卷可查，另酌以
    本案附表所示各罪之犯罪時間、犯罪之同質性以及定應執行
    刑之限制加重原則，兼顧刑罰衡平之要求及矯正受刑人之目
    的，在未逾越內、外部界限之限度內，定其應執行之刑如主
    文所示。至就罰金刑部分，因僅有如附表編號４所示之案件
    ，所為併科罰金新臺幣40,000元之單一宣告，非宣告多數罰
    金，自不生定其應執行刑之問題，附此敘明。
四、依刑事訴訟法第477 條第1 項，刑法第53條、第51條第5 款
    ，裁定如主文。
中　　華　　民　　國　　111 　年　　6 　　月　　27　　日
                  刑事第八庭  法  官  蕭孝如

以上正本證明與原本無異。
如不服本裁定，應於裁定送達後5 日內向本院提出抗告狀（須附
繕本）。
                              書記官  鄭庭羽
中　　華　　民　　國　　111 　年　　6 　　月　　27　　日

附表：【受刑人林義英定應執行刑案件一覽表】
編     號            １           ２           ３ 罪     名  竊盜 販賣第一、二、三級毒品 ①販賣第二級毒品 ②販賣第三級毒品而混合二種以上之毒品 ③持有第一級毒品 宣 告 刑  有期徒刑6 月 ①有期徒刑7 年8 月 ②有期徒刑7 年8 月 ③有期徒刑4 年6 月 ④有期徒刑3 年9 月 ⑤有期徒刑3 年8 月 ①有期徒刑5 年2 月 ②有期徒刑5 年2 月 ③有期徒刑2 年8 月 ④有期徒刑3 年10月 ⑤有期徒刑2 年 ⑥有期徒刑7 月 犯罪日期  110 年8 月22日至110年8月23日 ①109 年7 月20日 ②109 年7 月23日 ③108 年11月16日 ④109 年5 月21日 ⑤109 年5 月13日 ①109 年10月9 日 ②109 年10月11日 ③109 年11月5 日 ④109 年11月10日 ⑤109 年11月10日 ⑥109 年11月4 日 偵查機關年度案號  臺灣雲林地方檢察署110年度偵字第5904號、第5907號、第5908號、第7665號 臺灣彰化地方檢察署109年度偵字第14229號、110年度偵字第2131號 臺灣雲林地方檢察署109年度偵字第7651號、第7753號、110年度偵字第1306號、第2680號、第3320號 最後事實審 法  院 臺灣雲林地方法院 臺灣高等法院臺中分院 臺灣雲林地方法院  案  號 110 年度易字第709 號 110 年度上訴字第1538號 110年度訴字第373號、第447號  判決日 110 年12月30日 110 年12月23日 111 年1 月27日 確定判決 法  院 臺灣雲林地方法院 最高法院 臺灣雲林地方法院  案  號 110 年度易字第709 號 111 年度台上字第1704號 110年度訴字第373號、第447號  確定日 111 年1 月27日 111 年3 月10日 111 年4 月11日 備     註  臺灣雲林地方檢察署111年度執字第487號 臺灣彰化地方檢察署111年度執字第1424號（編號２已定應執行有期徒刑8年6月） 臺灣雲林地方檢察署111年度執字第954號（編號３已定應執行有期徒刑5年10月） 


編     號            ４           ５ （以下空白）  罪     名  共同犯非法持有爆裂物 共同犯恐嚇危害安全罪  宣 告 刑  有期徒刑4 年，併科罰金新臺幣40,000 元  ①有期徒刑4 月 ②有期徒刑5 月  犯罪日期  110 年8 月底某日  ①110 年9 月1 日 ②110 年9 月6 日  偵查機關年度案號  臺灣雲林地方檢察署110年度偵字第8128號、第8701號 臺灣雲林地方檢察署110年度偵字第8128號、第8701號  最後事實審 法  院 臺灣雲林地方法院 臺灣雲林地方法院   案  號 110年度重訴字第9號 110年度重訴字第9號   判決日 111 年3 月9 日 111 年3 月9 日  確定判決 法  院 臺灣雲林地方法院 臺灣雲林地方法院   案  號 110年度重訴字第9號 110年度重訴字第9號   確定日 111 年4 月7 日 111 年4 月7 日  備     註  臺灣雲林地方檢察署111年度執字第933 號 臺灣雲林地方檢察署111年度執字第934 號（編號５已定應執行有期徒刑7月）